臺灣高等法院刑事裁定　　　　　　　　　100年度抗字第381號
抗　告　人
即　受刑人　洪健耀
上列抗告人因聲請定應執行刑案件，不服臺灣桃園地方法院100
年3月22日裁定（100年度聲字第783號），提起抗告，本院裁定
如下：
    主  文
抗告駁回。
    理  由
一、原裁定意旨略以：抗告人即受刑人洪健耀所犯傷害等案件，
    經臺灣桃園地方法院先後判處如附表所示之刑，均經分別確
    定在案。茲檢察官聲請定其應執行之刑，經審核認聲請為正
    當，爰依刑事訴訟法第477條第1項、刑法第51條第5款、第5
    3條，定其應執行有期徒刑3年4月等語。
二、抗告意旨略以：抗告人尚有一案（100年執乙字第850號之竊
    盜案件，即係臺灣桃園地方法院99年審易字第1482號），經
    原審判決應執行有期徒刑1月10月，其犯案日期為98年9月至
    同年12月間，判決日期為99年11月12日，因檢察官漏未能一
    併聲請裁定，請撤銷原裁定，將上開案件納入定應執行刑重
    新裁定云云。
三、經查：
(一)按依刑法第48條應更定其刑者，或依刑法第53條及第54條應
    依刑法第51條第5款至第7款之規定，定其應執行之刑者，由
    該案犯罪事實最後判決之法院之檢察官，聲請該法院裁定之
    。前項定其應執行之刑者，受刑人或其法定代理人、配偶，
    亦得請求前項檢察官聲請之。刑事訴訟法第477 條定有明文
    ，是聲請定應執行刑為檢察官之權限。本件抗告人若認其所
    犯臺灣桃園地方法院99年審易字第1482號竊盜案件應併合定
    應執行刑，自得請求上開犯罪事實最後判決法院之檢察官向
    該法院聲請之，於檢察官提出聲請前，本院自無得主動合併
    定應執行刑。
(二)又按法律上屬於自由裁量之事項，並非概無法律性之拘束。
    法院就自由裁量權之行使，除不得逾越法律所規定範圍之外
    部性界限外，尚應受比例原則、公平正義原則之規範，謹守
    法律秩序之理念，體察法律之規範目的，使其結果實質正當
    ，合於裁量之內部性界限，俾與立法本旨相契合。刑法第51
    條第5 款規定數罪併罰，宣告多數有期徒刑者，應於各刑中
    之最長期以上，各刑合併之刑期以下，定其應執行之刑期，
    但不得逾30年，其就數罪併罰，固非採併科主義，而係採限
    制加重主義，就俱發各罪中，以最重之宣告刑為基礎，由法
    院參酌他罪之宣告刑，裁量加重定之，且不得逾法定之30年
    最高限制，此即外部性界限。然上揭定其應執行刑，既屬刑
    法賦予法院自由裁量之事項，其應受內部性界限之拘束，要
    屬當然，足認量刑為法院自由裁量之事項，除應符合內、外
    部性界限及相關原則規範外，並不受其他法官、法院之拘束
    。本件抗告人犯如附表所示之刑就各宣告刑加總後共計3年6
    月，而於各宣告刑中之最長期（有期徒刑6 月）以上，各刑
    合併之有期徒刑3年6月以下之範圍內，就抗告人如附表所示
    各罪定應執行有期徒刑3年1月，並諭知易科罰金之折算算標
    準，經核並未逾越刑法第51條第5 款之界限，符合量刑裁量
    之外部性界限及內部性界限，自屬適法。抗告人仍執前開情
    詞而指摘原裁定不當，自無理由，應予駁回。
據上論斷，應依刑事訴訟法第412條，裁定如主文。
中    華    民    國    100    年    4    月    20    日
                  刑事第二庭審判長法  官 洪光燦
                                  法  官 宋明蒼
                                  法  官 李麗玲
以上正本證明與原本無異。
如不服本裁定，應於收受送達後五日內得再向本院提出抗告狀。
                                  書記官 廖婷璇
中    華    民    國    100    年    4    月    20    日